【裁判字號】    98,抗,1882
【裁判日期】    981229
【裁判案由】    撤銷假扣押
【裁判全文】
臺灣高等法院民事裁定                  98年度抗字第1882號
抗  告  人  蘇登洲即欣亞美容儀器材料行
相  對  人  甲○○
上列當事人間撤銷假扣押事件，抗告人對於中華民國98年9月30
日臺灣板橋地方法院98年度全聲字第199號裁定提起抗告，本院
裁定如下：
    主  文
原裁定廢棄。
相對人於原法院之聲請駁回。
聲請及抗告費用由相對人負擔。
    理  由
一、相對人於原法院聲請意旨略以：兩造間假扣押事件，抗告人
    前曾聲請原法院以97年度裁全字第8247號裁定（下稱系爭假
    扣押裁定）准許抗告人供擔保後，得對相對人之財產於新台
    幣（下同）200,000元範圍內為假扣押，嗣相對人聲請原法
    院以98年度聲字第107號裁定（下稱系爭限期起訴裁定）命
    抗告人於該裁定送達後7日內向管轄法院起訴，惟抗告人仍
    未起訴，爰依民事訴訟法第529條第4項規定聲請撤銷系爭假
    扣押裁定等語。
二、抗告人抗告意旨略以：系爭限期起訴裁定係以寄存送達方式
    為之，抗告人並不知悉，況抗告人業已向原法院對相對人提
    起侵權行為損害賠償訴訟，業經原法院以98年度訴字第1001
    號受理，系爭假扣押裁定並無未於期限內起訴之撤銷事由，
    爰提起抗告，請求廢棄原裁定等語。
三、按「本案尚未繫屬者，命假扣押之法院應依債務人之聲請，
    命債權人於一定期間內起訴。」、「債權人不於第一項期間
    內起訴或未遵守前項規定者，債務人得聲請命假扣押之法院
    撤銷假扣押裁定。」民事訴訟法第529條第1項、第4項分別
    定有明文。所謂起訴，係指依訴訟程序提起訴訟，得以確定
    其私權存在，而取得給付之確定判決而言（最高法院65年台
    抗字第44號判例意旨參照）。
四、經查：兩造間假扣押事件，抗告人前曾聲請原法院以系爭假
    扣押裁定准許抗告人供擔保後，得對相對人之財產於200,00
    0元範圍內為假扣押，嗣相對人聲請原法院以系爭限期起訴
    裁定命抗告人於該裁定送達後7日內向管轄法院起訴等情，
    固據本院依職權調閱上開卷宗查核屬實。惟系爭限期起訴裁
    定係於民國98年4月29日依相對人於該案所陳報抗告人住所
    （即台北市○○路349號2樓），以寄存送達方式將之寄存於
    台北市政府警察局信義分局五分埔派出所，並經系爭限期起
    訴裁定法院通知相對人於文到7日內提出抗告人最新之戶籍
    謄本，以辨明該寄存送達是否合法，然相對人於98年5月22
    日收受上開查址通知後並未提出抗告人之最新戶籍謄本，亦
    有系爭限期起訴裁定卷可按（該卷第20至22頁），是系爭限
    期起訴裁定對抗告人是否已生合法送達效力，已有疑義。又
    縱認上開寄存送達合法，依民事訴訟法第138條第2項之規定
    ，自寄存之日起，經10日發生效力，該寄存送達應於98年5
    月8日始生合法送達效力，而抗告人已於98年5月5日向原法
    院對相對人提起侵權行為損害賠償訴訟，且經原法院以98年
    度訴字第1001號受理，亦經本院依職權調閱原法院98年度訴
    字第1001號卷查明屬實。顯見，抗告人早已提起前揭訴訟，
    揆諸上揭民事訴訟法第529條第4項規定撤銷假扣押裁定之說
    明，相對人聲請撤銷系爭假扣押裁定，核屬無據。原法院遽
    予撤銷系爭假扣押裁定，自有未洽。抗告意旨指摘原裁定不
    當，聲明廢棄，為有理由，應由本院將原裁定廢棄，更為裁
    定如主文第2項所示。
五、據上論結，本件抗告為有理由，爰裁定如主文。
中    華    民    國    98    年    12    月    29    日
                  民事第十二庭
                      審判長法  官  陳駿璧
                            法  官  李媛媛
                            法  官  陳邦豪
正本係照原本作成。
不得抗告。
中    華    民    國    98    年    12    月    29    日
                              書記官  李佳樺

司法院資訊處製作；財團法人民間司法改革基金會備份。
